【裁判字號】    97,訴緝,24
【裁判日期】    970325
【裁判案由】    毒品危害防制條例
【裁判全文】
臺灣臺北地方法院刑事判決              97年度訴緝字第24號
公  訴  人  臺灣臺北地方法院檢察署檢察官
被      告  甲○○
上列被告因違反毒品危害防制條例案件，經檢察官提起公訴（96
年度毒偵字第1563號），因被告於準備程序中就被訴事實為有罪
之陳述，經本院合議庭裁定改行簡式審判程序審理，茲判決如下
：
    主  文
甲○○施用第一級毒品，處有期徒刑陸月，如易科罰金，以新臺
幣壹仟元折算壹日，扣案海洛因壹包（淨重零點壹貳公克）沒收
銷燬，空包裝壹個（重零點參玖公克）沒收。又施用第二級毒品
，處有期徒刑貳月，如易科罰金，以新臺幣壹仟元折算壹日，扣
案安非他命壹包（驗餘淨重壹點柒捌參公克）沒收銷燬。應執行
有期徒刑陸月，如易科罰金，以新臺幣壹仟元折算壹日，扣案海
洛因壹包（淨重零點壹貳公克）、安非他命壹包（驗餘淨重壹點
柒捌參公克）均沒收銷燬，空包裝壹個（重零點參玖公克）沒收
。
    事  實
一甲○○前於民國九十四年間因施用第一級毒品案件，經臺灣板
  橋地方法院以九十四年度毒聲字第二四七二號裁定送觀察、勒
  戒後，認無繼續施用毒品傾向，九十四年十二月三十日執行完
  畢，並經臺灣板橋地方法院檢察署檢察官以九十四年度毒偵字
  第七○四一號為不起訴處分確定。又因施用毒品案件，經臺灣
  板橋地方法院以九十五年度簡字第五八四一號判決判處有期徒
  刑六月，於九十五年十一月二十四日易科罰金執行完畢，復因
  詐欺案件，經同法院以九十五年度訴字第二三八三號判決判處
  有期徒刑五月。嗣因中華民國九十六年罪犯減刑條例（下稱減
  刑條例）自九十六年七月十六日起施行，經同法院以九十六年
  度聲減字第二六○八號裁定將前述二罪分別予以減刑及定其應
  執行有期徒刑五月，致無殘刑可供執行（不構成累犯）。竟又
  於九十六年五月二日下午七點三十分，在臺北市○○區○○路
  二段五○四巷七號四樓，將海洛因粉末摻於煙捲內之方式，施
  用第一級毒品海洛因，及以將安非他命粉末置於玻璃球內予以
  燃燒後吸入所生氣體之方式施用第二級毒品安非他命，為警當
  場於前址查獲，並扣得海洛因一包（淨重○點一二公克，空包
  裝重○點三九公克）、安非他命一包（淨重一點八公克，鑑驗
  使用○點○一七公克，驗餘淨重一點七八三公克），及與本案
  無關之電子秤一臺。
二案經臺北縣政府警察局三重分局報請臺灣臺北地方法院檢察署
  檢察官偵查起訴。
      理  由
一認定犯罪事實所憑之證據及理由：前述事實，除被告甲○○之
  自白外，其尿液送臺灣檢驗科技股份有限公司（下稱臺灣檢驗
  公司）檢驗結果，鴉片類及安非他命類均呈陽性反應，有該公
  司九十六年五月十六日濫用藥物尿液檢驗報告及尿液檢體送驗
  清單各一份可證。又扣案白色粉末一包（淨重○點一二公克，
  空包裝重○點三九公克）經法務部調查局鑑定結果，為毒品危
  害防制條例第二條第二項第一款之第一級毒品海洛因，有該局
  九十六年五月十四日調科壹字第09623046390號鑑定通知書一
  份在卷可憑；透明晶體一包（淨重一點八公克，鑑驗使用○點
  ○一七公克，驗餘淨重一點七八三公克）經臺灣檢驗公司檢驗
  結果，安非他命類呈陽性反應，亦有該公司九十六年五月二十
  八日濫用藥物檢驗報告附卷可稽，屬同條例第二條第二項第二
  款之第二級毒品安非他命，足證被告有施用第一級毒品海洛因
  及施用第二級毒品安非他命之行為，本件證據明確，已可認定
  被告有事實欄所載施用毒品犯行，應依法論科。
二論罪科刑之依據
(一)核被告所為，係犯毒品危害防制條例第十條第一項施用第一級
  毒品罪、第十條第二項施用第二級毒品等罪。其持有第一級毒
  品海洛因及第二級毒品安非他命之低度行為，分別為施用之高
  度行為吸收，均不另論罪。又其施用第一級毒品海洛因與施用
  第二級毒品安非他命二罪間，犯意各別，罪名不同，行為有異
  ，應分論併罰之。另依赦免法第一條規定，減刑係屬赦免之一
  種寬典，是被告之刑期因減刑而赦免，其究否構成累犯，應自
  該赦免之翌日起算至本件犯罪行為時，是否在五年以內為斷（
  最高法院八十四年臺非字第九十四號、八十七年臺非字第二十
  三號裁定意旨參照）。被告事實欄所載犯罪科刑執行情形，因
  其減刑前已執行之刑期（施用毒品部分有期徒刑六月）已逾減
  刑後之刑期（有期徒刑五月），而無殘餘刑期可供執行，有臺
  灣高等法院被告前案紀錄表一份在卷足稽，而依減刑條例第十
  六條規定，該條例自九十六年七月十六日起施行，則被告本件
  行為時既為九十六年五月二日，尚在減刑條例施行前，參照前
  述說明，自不構成累犯。
(二)本院審酌被告施用毒品行為，對個人身心戕害甚鉅，惟其犯後
  態度良好，坦承犯行，且所犯屬自戕行為等一切情狀，分別量
  處如主文所示之刑，並均諭知易科罰金之折算標準及定其應執
  行之刑。扣案之海洛因一包（淨重○點一二公克）屬第一級毒
  品，安非他命一包（驗餘淨重一點七八三公克）屬第二級毒品
  ，不問屬於犯人與否，均依毒品危害防制條例第十八條第一項
  前段規定諭知沒收銷燬之；海洛因之空包裝一個（重○點三九
  公克）有防止海洛因裸露、逸出及潮濕之功用，並便於攜帶，
  為供被告施用海洛因所用之物，且屬被告所有，已經其供承在
  卷，依刑法第三十八條第一項第二款沒收之。
三本件被告所犯為死刑、無期徒刑、最輕本刑三年以上有期徒刑
  以外之罪，亦非高等法院管轄第一審之案件，其於本院行準備
  程序時並就被訴事實為有罪之陳述，經聽取檢察官及被告之意
  見後，依刑事訴訟法第二百七十三條之一第一項之規定，由本
  院合議庭裁定本件改依簡式審判程序，並由受命法官獨任進行
  審理。
四適用之法條：刑事訴訟法第二百七十三條之一第一項、第二百
  九十九條第一項前段，毒品危害防制條例第十條第一項、第二
  項、第十八條第一項前段，刑法第十一條前段、第四十一條第
  一項前段、第二項、第五十一條第五款、第三十八條第一項第
  二款。
本案經檢察官侯靜雯到庭執行職務
中    華    民    國    97    年    3     月    25    日
                  刑事第十五庭  法  官    邱蓮華
上正本證明與原本無異。
如不服本判決，應於判決送達後10日內向本院提出上訴狀 (應抄
附繕本)。
                                書記官    葉宜玲
中    華    民    國    97    年    3     月    25    日
附錄論罪科刑法條
毒品危害防制條例第10條
施用第一級毒品者，處六月以上，五年以下有期徒刑。
施用第二級毒品者，處三年以下有期徒刑。


司法院資訊處製作；財團法人民間司法改革基金會備份。
